臺灣桃園地方法院刑事交通事件裁定　　　　　　　　九十三年度交聲字第二五三號
　　異　議　人　甲○○
　　即受處分人
右異議人因違反道路交通管理處罰條例案件，不服台北市交通事件裁決所九十三年五
月六日北市裁三字第裁二二─ＡＢ0000000號違反道路交通管理事件裁決書所
為之處分，聲明異議，本院裁定如左：
    主  文
異議駁回。
    理  由
一、本件原處分機關裁罰意旨略以：異議人甲○○所有之ＤＪＮ─八八五號機車於民
    國九十三年一月二日十二時五十七分在台北市○○路○段一三七號旁之交岔路口
    處違規超停車，經台北市政府警察局松山分局舉發，爰道路交通管理處罰條例第
    五十六條第一項第一款規定裁處罰鍰新台幣一千二百元等語。
二、異議人異議意旨略以：我於九十三年一月一日上午八時三十分去加班，將機車停
    在大樓旁邊非紅線地區，當日加班至晚上八點多，我先生來載我，就沒有去騎機
    車，隔天一月二日要下班時，發現機車被移動過，且上面有放一張告發單等語。
三、經查：
  (一)異議人所有之前述機車於九十三年一月二日十二時五十七分為台北市政府警察局
    松山分局交通助理員張英智發現停放在台北市○○路○段一三七號旁劃有紅線，
    禁止臨時停車之交岔路口處，乃予以開單舉發等情，有現場照片二張、台北市政
    府警察局北市警交大字第ＡＢ0000000號舉發違反道路交通管理事件通知
    單一張在卷可稽。而異議人於本院調查時亦供稱：其於一月二日下午五時三十分
    下班時發現該機車停放在紅線處，其上放有一張舉發單等語。是前述機車於九十
    三年一月二日當日確有違規停放於禁止臨時停車之處，應可認定。
  (二)異議人雖以前述意旨聲明異議，並提出其任職公司之九十三年一月一日之加班狀
    態查詢表、同年月二日之工時週報單及九十三年七月間之現場照片三張為憑。惟
    前二者固足以證明異議人於九十三年一月一、二日加班、上班情形，不足證明異
    議人原係將前述機車停放在非紅線之處或其機車係遭他人移置在紅線之處。至於
    後者之照片，係事發後現場之照片，亦無法證明異議人主張之事實。況且，異議
    人於本院九十三年七月十九日調查時陳稱：其機車係停放在大樓巷子滿裡面的，
    在照片一中從右邊算起來第二輛__車的位置，機車當時沒有鎖大鎖，有鎖龍頭鎖
    等語。依前述照片顯示，其所稱「原停放機車位置」與「遭舉發時機車之位置」
    相距五、六公尺以上，機車龍頭鎖又時鎖著，則他人是否能夠輕易將之移動，非
    無疑義。是異議人前述所辯，尚不足採。
  (三)按汽車駕駛人停車時，在禁止臨時停車處所停車者，處新台幣六百元以上一千二
    百元以下罰鍰，道路交通管理處罰條例第五十六條第一項第一款定有明文。又禁
    止臨時停車線，用以指示禁止臨時停車路段，以劃設於道路緣石正面或頂面為原
    則，無緣石之道路得標繪於路面上，距路面邊緣以三○公分為度，本標線為紅色
    實線，道路交通標誌標線號誌設置規則第一百六十九條第一項、第二項亦有明文
    。本件異議人於前述禁止臨時停車之處所停放機車，既如前述。從而，原處分機
    關依據前開規定科處罰鍰一千二百元，尚無違法不當之處。本件異議為無理由，
    應予駁回。
四、據上論斷，應依道路交通案件處理辦法第十九條，裁定如主文。
中　　　華　　　民　　　國　　九十三　　年　　 十二 　　月　　二十九　　日
                                臺灣桃園地方法院交通法庭
                                    法  官  潘進順
右正本證明與原本無異。
如不服本裁定，應於裁定送達後五日內向本院提出抗告狀。
                                    書記官  陳玉芬
中　　　華　　　民　　　國　　九十三　　年　　 十二 　　月　　 三十 　　日
